【裁判字號】    97,簡上,86
【裁判日期】    970828
【裁判案由】    傷害
【裁判全文】
臺灣雲林地方法院刑事判決              97年度簡上字第86號
上  訴  人  臺灣雲林地方法院檢察署檢察官
被      告  甲○○
                    國民
上列上訴人因被告傷害案件，不服本院北港簡易庭97年度港簡字
第96號中華民國97年05月16日刑事簡易判決（聲請簡易判決處刑
書案號：96年度偵字第3295號），提起上訴，本院管轄之第二審
合議庭判決如下：
    主  文
上訴駁回。
    事實及理由
一、本案經本院第二審合議庭審理結果，認原審刑事簡易判決之
    認事、用法及量刑均無不當，應予維持，除被告甲○○於本
    院審理時已坦承犯行外，並引用本院第一審刑事簡易判決所
    記載之犯罪事實、證據及理由（如附件）。
二、茲上訴人即公訴人據告訴人請求上訴，其上訴意旨略以：被
    告於本案發生後對告訴人置之不理，沒有任何賠償意願，顯
    見被告犯後態度不佳，原審判決拘役10日，實嫌輕縱等語。
三、惟按關於刑之量定，係實體法上賦予法院得為自由裁量之事
    項，苟已斟酌刑法第57條各款所列情狀，而未逾越法定刑度
    ，或濫用其權限，即不得任意指摘為違法（最高法院72年臺
    上字第6696號、75年臺上字第7033號等判例要旨及95年度臺
    上字第7315號、95年度臺上字第7364號等判決要旨供參）；
    又在同一犯罪事實與情節，如別無其他加重或減輕之原因，
    下級審法院量定之刑，亦無過重或失輕之不當情形，則上級
    審法院對下級審法院之職權行使，原則上應予尊重（最高法
    院85年度臺上字第2446號判決意旨供參）。查本件被告所犯
    之刑法第277 條第1 項之罪，其法定本刑為「3 年以下有期
    徒刑、拘役或1,000 元以下罰金」，而原審以被告罪證明確
    ，適用刑事訴訟法第449 條第1 項前段、第454 條第2 項，
    刑法第277 條第1 項、第41條第1 項前段，刑法施行法第1
    條之1 之規定，判處拘役10日，如易科罰金，以新臺幣（下
    同）1,000 元折算1 日，原審量定刑期，已審酌被告所犯本
    案之具體情節及個別情況，與未賠償告訴人等情，依其職權
    行使，於法定刑度內量處被告拘役10日，並諭知如易科罰金
    ，以1,000 元折算1 日，要無任何罪刑顯不相當之處，實難
    謂原審有何違法失當可言。從而，本件原審認事用法並無違
    誤，審酌被告各種情狀，所諭知判處之刑度，尚稱妥適，上
    訴人以原審量刑過輕為由而提起上訴，請求本院予以撤銷改
    判，為無理由，應予駁回。
四、依刑事訴訟法第455 條之1 第1 項、第3 項、第373 條、第
    368 條，判決如主文。
本件經檢察官江柏青到庭執行職務。
中    華    民    國    97    年    8     月    28    日
            刑事第六庭  審判長法  官  廖國勝
                              法  官  黃楹榆
                              法  官  李秋瑩
以上正本證明與原本無異。
本件不得上訴。
                              書記官  邱明通
中    華    民    國    97    年    8     月    28    日
附錄本案論罪科刑法條全文：
中華民國刑法第277條
傷害人之身體或健康者，處3 年以下有期徒刑、拘役或1 千元以
下罰金。
犯前項之罪因而致人於死者，處無期徒刑或 7 年以上有期徒刑；
致重傷者，處3 年以上10年以下有期徒刑。


司法院資訊處製作；財團法人民間司法改革基金會備份。
